【裁判字號】    95,易緝,103
【裁判日期】    950630
【裁判案由】    毒品危害防制條例
【裁判全文】
臺灣臺北地方法院刑事判決             95年度易緝字第103號
公  訴  人  臺灣臺北地方法院檢察署檢察官
被      告  甲○○
                    （現羈押於臺灣臺北看守所）
上列 被告因違反毒品危害防制條例案件，經檢察官聲請簡易判決
處刑（94年度毒偵字第2012號），本院受理後認不宜以簡易判決
處刑（94年度簡字第2048號），改依通常程序審理，嗣被告於本
院準備程序進行中先就被訴事實為有罪之陳述，經合議庭裁定改
行簡式審判程序，本院判決如下：
    主  文
甲○○連續施用第二級毒品，累犯，處有期徒刑玖月。扣案之第
二級毒品甲基安非他命、N-N-二甲基安非他命（淨重零點貳肆公
克，驗餘淨重零點貳參公克）沒收銷燬之；盛裝上開甲基安非他
命、N-N-二甲基安非他命之空包裝袋壹個沒收。
    事  實
一、甲○○前因施用毒品案件，經觀察、勒戒及強制戒治處分，
    臺灣板橋地方法院檢察署檢察官於民國89年7 月21日以89年
    度戒毒偵字第471號為不起訴處分確定；復於90年7月間因施
    用第二級毒品案件，經本院於91年2 月18日以91年度簡字第
    37號判決處有期徒刑四月確定，於93年6月6日執行完畢，同
    時經本院91年度毒聲字第5號裁定強制戒治，於92年8月19日
    停止戒治，92年11月13日強制戒治期滿執行完畢；又於92年
    12月間因施用第二級毒品案件，經臺灣板橋地方法院於93年
    5月19日以93年度簡字第978號判決處有期徒刑六月確定，甫
    於94年3 月23日執行完畢出監。詎甲○○仍不知悔改，基於
    施用第二級毒品甲基安非他命之概括犯意，自94年3 月24日
    某時起至95年5月31日上午7時許，在臺北縣三重市○○路○
    段92號5 樓住處等處，約二、三天一次頻率，以將甲基安非
    他命放入玻璃球內用火燒烤後吸食所產生煙霧之方式，連續
    施用第二級毒品甲基安非他命多次，嗣於94年4 月13日21時
    30分許為警在臺北市○○區○○街61號前盤檢，因心虛即將
    毒品丟棄於地上，而扣得第二級毒品甲基安非他命、N-N-二
    甲基安非他命1 包（淨重0.24公克，驗餘淨重0.23公克）；
    又於95年5月31日11時30分許，臺北縣三重市○○路○段92號
    前為警緝獲，經採集其尿液送驗，始悉上情。
二、案經臺北市政府警察局中山分局報告臺灣臺北地方法院檢察
    署檢察官偵查後聲請簡易判決處刑，本院受理後認不宜以簡
    易判決處刑，改依通常程序審理，嗣被告於本院準備程序進
    行中先就被訴事實為有罪之陳述，經合議庭裁定改行簡式審
    判程序。
    理  由
一、上開連續施用第二級毒品甲基安非他命等犯罪事實，業據被
    告於本院準備程序及審理時坦承不諱（見本院準備程序及審
    判筆錄），並有下列事證可稽：
  (一)被告於94年4 月13日21時30分許為警查獲後採尿送驗，以氣
    相層析質譜儀法確認檢驗結果，呈甲基安非他命陽性反應，
    此有臺灣尖端生技醫藥股份有限公司94年4 月26日所出具之
    濫用藥物檢驗報告、尿液採樣書各1 份附卷可稽（見94年度
    毒偵字第2012號卷第5 、27頁）。又被告當日為警查獲時扣
    得白色透明晶體1 包，經臺北市政府警察局以氣相層析質譜
    分析法鑑驗結果，檢出甲基安非他命、N-N-二甲基安非他命
    成分，毛重0.42公克、淨重0.24公克，取0.01公克化驗，餘
    0.23公克，此有該局94年8月16日北市鑑毒字第244號鑑驗通
    知書在卷可查（見94年度毒偵字第2012號第49頁）。此外，
    復有搜索扣押筆錄及上開扣案毒品照片附卷可憑（見94年度
    毒偵字第2012號第19至24、25頁）。
  (二)被告於95年5 月31日11時30分許為警查獲後採尿送驗，以氣
    相層析質譜儀法確認檢驗結果，呈甲基安非他命陽性反應，
    此有臺灣檢驗科技股份有限公司95年6 月15日所出具之濫用
    藥物尿液檢驗報告、尿液檢體對照表各1 份附卷可稽（見本
    院卷）。
  (三)被告前因施用毒品案件，經觀察、勒戒及強制戒治處分，臺
    灣板橋地方法院檢察署檢察官於89年7 月21日以89年度戒毒
    偵字第471號為不起訴處分確定；復於90年7月間因施用第二
    級毒品案件，經本院於91年2 月18日以91年度簡字第37號判
    決處有期徒刑四月確定，於93年6月6日執行完畢，同時經本
    院91年度毒聲字第5號裁定強制戒治，於92年8月19日停止戒
    治，92年11月13日強制戒治期滿執行完畢之情，有上開不起
    訴處分書及本院判決書、臺灣高等法院被告前案紀錄表附卷
    可考。
  (四)綜上，足認被告任意性自白與事實相符，本件事證明確，被
    告強制戒治執行完畢五年內再犯本件施用第二級毒品犯行可
    以認定。
二、按甲基安非他命係屬毒品危害防制條例第2條第2 項第2款所
    規定之第二級毒品，故核被告所為係犯同條例第10條第2 項
    之施用第二級毒品罪，其持有甲基安非他命係供自己施用，
    應為高度之施用毒品犯行所吸收，不另論罪。其先後多次施
    用第二級毒品之行為，時間緊接，犯罪構成要件相同，顯係
    基於概括犯意為之，為連續犯，應依刑法第56條之規定以一
    罪論，並加重其刑。至於起訴書雖未論及被告94年4 月13日
    被查獲後至95年5 月31日間之犯行，惟與前揭已起訴論罪部
    分，有連續犯之裁判上一罪關係，依據刑事訴訟法第267 條
    規定為起訴效力所及，本院應併予審判。又被告於92年12月
    間因施用毒品案件，經臺灣板橋地方法院於93年5 月19日以
    93年度簡字第978號判決處有期徒刑六月確定，甫於94年3月
    23日執行完畢出監之情，有臺灣高等法院被告前案紀錄表在
    卷可稽，其於有期徒刑執行完畢五年內，再犯本件有期徒刑
    以上之罪，為累犯，依法加重其刑，並依法遞加之。爰審酌
    被告前因施用毒品而受觀察勒戒及強制戒治處分，應知其施
    用毒品戕害自身健康，猶不知悛悔，再度施用足以導致精神
    障礙、性格異常，甚至造成生命危險之毒品，戕害一己之身
    體健康，但犯罪後尚能坦承犯行，以及其施用毒品之時間、
    犯罪之動機、目的、手段及其他一切情狀，量處如主文所示
    之刑。扣案之第二級毒品甲基安非他命、N-N-二甲基安非他
    命，依毒品危害防制條例第18條第1 項前段規定沒收銷燬之
    ；放置前開毒品之空包裝1 個，係供放置前揭毒品以防其裸
    露及潮濕，亦為供本案犯罪所用之物，且屬被告所有，已據
    被告陳明在卷，應依刑法第38條第1項第2款之規定，併予宣
    告沒收。
三、公訴意旨另以：被告甲○○基於施用第二級毒品安非他命之
    概括犯意，自93年8月間起至94年3月23日止，在其住處及不
    詳地點，連續施用第二級毒品安非他命，因認被告此部分亦
    涉犯毒品危害防制條例第10條第2 項之施用第二級毒品犯行
    。經查，公訴意旨認被告有此部分犯行係以被告之自白為其
    主要論據，惟被告於93年9 月23日入臺灣臺北監獄臺北分監
    執行前述有期徒刑六月，至94年3 月23日因徒刑執行完畢出
    監，此段在監執行期間，被告自無施用第二級毒品安非他命
    之可能，是被告此部分自白，尚難認與事實相符，此外復查
    無其他證據證明被告確有公訴人所指此部分之犯行，惟公訴
    意旨認此部分與前揭施用第二級毒品事實論罪科刑部分，係
    基於概括犯意為之，有裁判上一罪之關係，爰不另為無罪之
    諭知。
據上論斷，應依刑事訴訟法第452條、第273條之1 第1項、第299
條第1項前段，毒品危害防制條例第10條第2項、第18條第1 項前
段，刑法第11條前段、第56條、第47條、第38條第1項第2款，判
決如主文。
本案經檢察官陳淑雲到庭執行職務。
中    華    民    國    95    年    6     月    30    日
                  刑事第五庭    法  官  賴秀蘭
以上正本證明與原本無異。
如不服本判決，應於判決送達後10日內，向本院提出上訴狀。
                                書記官  陳惠娟
中    華    民    國    95    年    7     月    7     日
３錄：本案論罪科刑法條全文
毒品危害防制條例第10條：
施用第一級毒品者，處 6 月以上 5 年以下有期徒刑。
施用第二級毒品者，處 3 年以下有期徒刑。


司法院資訊處製作；財團法人民間司法改革基金會備份。
